# 可供出售金融资产执行新准则转换问题

提问人：cjzhangyong 时间：2019-04-25 16:58:37
A 上市企业持有上市公司股票原来计入可供出售金融资产 采用公允价值计量先 1 季度报告 执行了新金融工具准则 既不是出售也不是获取合同现金流 采用公允价值计量且变动计入当期损益的金融资产
1 、首次执行准则 那原来计入其他综合收益的要转入留存收益吗？
2 、上市公司连续亏损 2 年了，没有计入盈余公积 那其他综合收益转入期初留存收益 是全部转未分配利润吗？

回答人：chenyiwei
按新 CAS 22 第七十三条：“在本准则施行日，企业应当按照本准则的规定对金融工具进行分类和计量（含减值），涉及前期比较财务报表数据与本准则要求不一致的，无需调整。金融工具原账面价值和在本准则施行日的新账面价值之间的差额，应当计入本准则施行日所在年度报告期间的期初留存收益或其他综合收益。” 因此，按照字面意思，原先作为可供出售金融资产核算期间累积的其他综合收益似乎无需转入留存收益。

提问人：MPACC10 时间：2019-04-25 19:41:41
此外请教您：
若不转留存收益，该部分其他综合收益形成时是可以转损益的其他综合收益，若不转留存收益，是否该部分其他综合收益永远不能结转损益同时最终无法到达留存收益里面？ 还是到后续处置该部分股权时（处置时已经在交易性金融资产核算）再将上面的其他综合收益转损益？谢谢！

回答人：chenyiwei
你的理解有一定合理性，但还需要进一步等待官方意见。另外这部分其他综合收益即使不转留存收益，日后处置时也不能再转损益。

提问人：cpab 时间：2019-08-11 17:49:38
可供出售金融资产执行新准则转换问题
1 、 公司执行原金融工具准则时，有一笔债权 5000 万，在可供出售金融资产列报，按成本或公允价值计量（考虑了两种情况），并计提了300 万的减值，在执行新金融工具准则时分类为 FVOCI，转换日减值的账务处理。
2 、 公司执行原金融工具准则时，在可供出售金融资产按公允价值计量的股权投资，在执行新金融工具准则分类为 FVTPL。
我理解：
1 、针对 1 ，可供出售金融资产的债权投资，原不论是按成本还是按公允价值计量，在转换日按原账面价值与新账面价值的差额转入其他综合收益即可，对于原计提的减值无需从其他综合收益中转出，但对于按新金融工具准则要补提的坏账，则借：未分配利润 贷：其他综合收益。
2 、针对 2 ，对于原公允价值计量时产生的其他综合收益，转入留存收益。
我理解：上述的做法，按会计政策变更，即视同开始就按新政策执行， 2019年 1 月 1 日应有的的余额，我的理解是对的吗？谢谢！

回答人：chenyiwei
1 、新旧准则下都是以公允价值计量，理论上两者应当一致，不涉及对资产本身账面价值调整问题。如有差异，应注意区分该差异是由（ 1 ）实际利率法运用的差异引起；（ 2 ）信用减值差异引起；（ 3 ）其他原因引起。对由（ 1 ）（ 2 ）
导致的差异应调整年初未分配利润；对由（ 3 ）引起的差异调整其他综合收益。
2 、可以这样理解。